Inventaris van het archief van het Indisch Thee- en Familiearchief Van der Hucht, c.s., 1722-2016
Nationaal Archief, Den Haag
- PERSONEN, 1.
  - TAK KERKHOVEN-VAN DER HUCHT I, 1.2.
    - ANNA JACOBA VAN DER HUCHT (1795-1856) x JOHANNES KERKHOVEN (1783-1859), 1.2.1.
      - PAULINE E. KERKHOVEN (1833-1910) x Prof. JOHANNES BOSSCHA (1831-1911), 1.2.1.4.
        - K. A. RUDOLF BOSSCHA (1865-1928), 1.2.1.4.3.
          - De Nederlandsch-Indische Sterrenkundige Vereeniging te Bandoeng. De Bosscha-Sterrenwacht te Lembang, 1.2.1.4.3.1.
            - Kopieën van literatuur over Bosscha-Sterrenwacht, 1950-2006; 177; 1 omslag
              1360. Villeger, 1928, Zeiss-Werkzeitung, Neue Folge, 3, No.3, dec. 1928, Der 600 mm Zeiss-Doppelrefraktor der Bosscha Sternwarte, Lembang auf Java.
              1361. Pannekoek, A., 1930, in: L.M.R. Rutten (red.), Science in the Netherlands East Indies (Amsterdam: de Bussy), p. 126, Astronomy.
              1362. Lekkerkerker, .., ~1930, in: Land en Volk van Nederlandsch Indië, p. 170-173. (over Bosscha-Sterrenwacht )
              1363. Anon., 1933, De Ingenieur, 48, dec. 1933, Tien jaar wacht bij de sterren aan de Zuiderhemel.
              1364. Russell, H.N., 1934, Scientific American, 150, no.4, p.180,Tribulations of the tropical astronomer.
              1365. Valewinkel, G.C.A., 1936, Mooi Bandoeng, dec. 1936, Op de Bosscha-Sterrenwacht bij bewolkten Hemel.
              1366. Anon., 1939, Preanger-Bode, 23 juni 1939, Het levenswerk van Dr. J. Voûte, De Lembangsche Sterrenwacht en hoe zij ontstond.
              1367. Valewinkel, G.C.A., 1939, Preanger-Bode, 24 juni 1939, Dr.Ir. J.G.E.G. Voûte - Bij zijn vertrek.
              1368. Kuiper, G.P., 1945, in: Science and Scientists in the Netherlands Indies, Natuurwetenschappelijk Tijdschrift voor Nederlandsch Indië, vol. 102, Speciaal Supplement (New York: Board for the Netherlands Indies, Surinam and Curacao), p. 221, Astronomy in the Netherlands Indies.
              1369. Pitters, W., Lembang, 29 april 1946, Rapport inzake de "Bosscha-Sterrenwacht" te Lembang.
              1370. Raimond, J.J., 1946, Hemel en Dampkring, 44, 138, De Bosscha-Sterrenwacht. (met rapport Pitters, Lembang, 29 april 1946)
              1371. van der Pijl, L. (red.), 1949, in: Bandoeng en haar hoogvlakte (Bandoeng: Visser & Co.), p.52, Bosscha en de sterrenwacht
              1372. Raimond, J.J., 1950, Hemel en Dampkring, 48, 131, De Bosscha-Sterrenwacht.
              1373. Hins, C., 1950, in: Een eeuw natuurwetenschap in Indonesië 1850-1950, Gedenkboek Koninklijke Natuurkundige Vereeniging (Bandung: Vorrink), p.22-31, Astronomie.
              1374. Blanco, V.M., 1961, Unesco Courier, febr. 1961, p.32, They call their telescope 'Bima Sakti'.
              1375. de Haas, H.W.M., 1963, Oost en West, Bosscha-Sterrenwacht zet traditie voort.
              1376. Larson, S.M., 1971, Sky & Telescope, vol. 42, no.2, August 1971, The Bosscha Observatory in Indonesia.
              1377. Miyadi, M, 1975, Astronomical Herald, 68, No.10, Missing data of observations in Java.
              1378. van der Hucht, K.A., Kerkhoven, C.L.M., 1982, Zenit, juli/aug 1982, p. 292-300, De Bosscha-Sterrenwacht, van thee tot sterrenkunde.
              1379. Pannekoek, A., 1982, in: Herinneringen (Amsterdam: van Gennep), p. 229, Sterrenkundige herinneringen.
              1380. Wallenquist, Å.A.E., 1982, Moesson, 20, no.10, 15 dec. 1982, p.6, Over het leven en werken op de Bosscha-Sterrenwacht bij Lembang, een halve eeuw geleden.
              1381. Hidayat, B., 1983, Berkata ITB, IV, no.29, 15 Januari 1983, Observatorium Bosscha: 60 Tahun.
              1382. van Albada-van Dien, E., 1984, Orion, 1, no.6, p. 47, De Bosscha Sterrenwacht.
              1383. Pyenson, L., 1989, Empire of Reason (Leiden: Brill).
              1384. van der Hucht, K.A., 1996, in: R.P.G.A. Voskuil, Bandoeng - Beeld van een Stad (Purmerend: Asia Maior), p. 25-27. (over Bosscha Sterrenwacht)
              1385. Blaauw, A., 2004, Over het ontstaan van de stichting LKBF, in: P. Katgert (ed.), 2006, Twee illustere theeplanters en het Leids Kerkhoven-Bosscha Fonds, p.9-22, (Leiden: Stichting Het LKBF), ISBN 90-9020929-8.
              1386. Muziektheatergroep uit Bandung, 25, 27, 28 mei 2006, Pasar Malam Besar, Den Haag, Pasarkrant 2006, Opera Observatorium Bosscha.
      - EDUARD JULIUS KERKHOVEN (1834-1905) x GOEY LA NJIO (.. - 1939 ?), 1.2.1.5.
        Parenteelnummer I.4.3.13.
        - Brieven afkomstig van of ontvangen door Eduard Juluis Kerkhoven, 1849-1900; 178; 1 omslag
          1387. EJK, Kampen, 3 maart 1849, aan zijn zuster Ida A. Kerkhoven (4.3.9), Hunderen.
          1388. Johan Carel van der Hucht (4.4.5), Batavia, 21 aug. 1852, aan neef EJK, Hunderen.
          1389. Albertine M.A. van der Poel-Kerkhoven (4.3.5), Ameide, 15 okt. 1854, aan broer EJK, Hunderen.
          1390. EJK, Java en Billiton, 1860-1862, brieven aan zijn broers en zusters Kerkhoven, opgenomen in de Hunderensche Courant (kopieën):
          - Lyon, 25 nov. 1860
          - Marseille, 26 nov. 1860, aan stiefbroer Pieter Kerkhoven
          - Marseille, 28 nov. 1860
          - Ceylon, Mansion House Point de Galle, 22 dec. 1860
          - Batavia, 13 jan. 1861
          - Parakan Salak, 12 feb. 1861
          - Parakan Salak, 12 april 1861, 2750 vt boven zeeniveau
          - Parakan Salak, 9 juni 1861
          - Parakan Salak, 27 juni 1861
          - Parakan Salak, 6 aug. 1861
          - Parakan Salak, 27 aug. 1861
          - Parakan Salak, 25 sept. 1861
          - Parakan Salak, 28 dec. 1861
          - Parakan Salak, 25 jan. 1862
          - Parakan Salak, febr. 1862
          - Parakan Salak, 10 maart 1862
          - Tandjong Pandang, mei 1862
          - Parakan Salak, 12 okt. 1862
          - Parakan Salak, nov. 1862
          1390a. EJK, Parakan Salak, 12 okt.1862, aan zwager Jan van Delden (e.4.3.2), Deventer, bedoeld voor de Hunderensche Courant. (kopie)
          1391. EJK, Sinagar, 12 nov. 1865, aan zus Ida A. Loman-Kerkhoven (4.3.9), Amsterdam.
          1392. Rudolf E. Kerkhoven (4.3.3.2), Gamboeng, 7 dec. 1882, aan oom EJK, Sinagar, met transcriptie van engels artikelen over Sinagar en EJK.
          1393. EJK, Panoembangan, 2 mei 1887, voor de Hunderensche Courant (over tam hertenkalf). (kopie)
          1394. EJK, Sinagar, 24 nov. 1888, aan Christiaan G. Kan (latere schoonzoon, e. 4.3.13.3), Ardja Sari.
          1395. EJK, Sinagar, 28 jan. 1889, aan dochter Caroline S.O. Kerkhoven (4.3.13.3), Arnhem.
          1396. (37) Deel van brief dd. ~1890 van EJK, waarin vermeldt wordt dat Thomas Pryce in een parish book de naam Kirkhoven vond.
          1397. EJK, Sinagar, 28 maart 1898, aan REK, Gamboeng. (kopie)
          1398. EJK, Sinagar, 23 aug. 1900, aan zijn zusters.
          1399. Gouw Lian Nio (moeder van Pauline en Adriaan Kerkhoven, erkende kinderen van EJK (4.3.13), weduwe van Tan Kim Touw (oud-boekhouder van Tjirohani), Onder: Moendjoel, den 13 Decemberd 37 [?], aan ARWK (4.3.13.2), Dir: Onder: Panoembangan, Bodjonglopang, waarin zij om een pensioen vraagt. (N.B. Zij is begraven te Parangkuda, 1939) (kopie)
        - Literatuur over en stukken betreffende Eduard Juluis Kerkhoven, 1905, 1938 (kopieën ca. 1990-2000); 179; 1 omslag
          1400. EHK, 1942, over EJK (Oom Sinagar).
          1401. EJK, Necrologieën (3)
          1402. Franz Ferdinand, 1895, in: Tagebuch meiner Reise um die Erde. I (Wien: Hölder), p. 487-516. (kopie)
          1405. Anon., 1905, Weekblad voor Indië, 1905, p. 528, Eduard Julius Kerkhoven. (kopie)
          1406. Van der Weerd, S., 1995, Een tweevoudige terugblik - Sociale relaties op een voor-oorlogse theeonderneming. (Leeronderzoek Culturele Antropologie Universiteit Utrecht) (kopie)
          1409. Statuten Vereeniging "Venatoria", Algemeene Vergadering, 6 jan. 1903, Huishoudelijke Reglement, en Jachtreglement (Soekaboemische Snelpersdrukkerij, 1907). (kopie)
          1432. ARWK, Tjikĕpoeh (Panoembangan, Tjibadak, Java), 10 aug. 1927, aan EHK(4.3.3.2.3.). (zie inv. 188)
          1410. Statuten Vereeniging Venatoria, Algemeene Vergadering ,14 december 1938, Huishoudelijke Reglement, en Jachtreglement (Druk. "Patria", Si).
        - PAULINE E. (Pau) KERKHOVEN (1865-1931) x JOHANNES P. TETTERODE (1867-1957), 1.2.1.5.1.
          Parenteelnummer I.4.3.13.1.
          - Pauline (Pau) Kerkhoven, dagboek, "begonnen op mijn 13de jaar". (plus transcriptie + foto), 1878-1880; 180; 1 omslag
            1411. Pau, 1878-1880, dagboek, "begonnen op mijn 13de jaar". (plus transcriptie + foto)
          - Pauline (Pau) Kerkhoven, dagboek, IIe deel. (plus transcriptie), 1880-1881; 181; 1 omslag
            1412. Pau, 1880-1881, dagboek, IIe deel. (plus transcriptie)
          - Pauline (Pau) Kerkhoven, dagboek, Brussel, (plus transcriptie), 24 april-26 juli 1884; 182; 1 omslag
            1413. Pau, dagboek, Brussel, 24 april - 26 juli 1884. (plus transcriptie)
          - Brieven en dagboek afkomstig van Pauline (Pau) Kerkhoven, 1983-1989; 183; 1 omslag
            1414. Pau, Arnhem, 14 mei 1883, brief aan nicht Catharina M. (To, 4.3.9.4) Loman, Amsterdam.
            1415. Pau, Arnhem, 3 mei 1885, brief aan nicht Catharina M. (To, 4.3.9.4) Loman, Amsterdam.
            1416. Pau, Arnhem, 19 sept. 1885, brief aan haar vader EJK.
            1417. Pau, 1889, dagboek, Parijs, Wereldtentoonstelling, 22-31 mei 1889; Waldesheim 10 okt. 1889 - ..?... (plus transcriptie)
          - Brief en dagboek afkomstig van Pauline (Pau) Kerkhoven, 1889-1891; 184; 1 omslag
            1418. Pau, Arnhem, 24 dec. 1889, brief aan een tante.
            1419. Pau, 1891, dagboek, verslag van reis met Lien van Arnhem via Marseille en Singapore naar Indië, 10 okt. - 14 nov. 1891. Adriaan bracht hen met de trein tot Marseille. (plus transcriptie)
          - Dagboek van Pauline (Pau) Kerkhoven, Sinegar, 1893-1894; 185; 1 omslag
            1420. Pau, Sinagar, 1893-1894, dagboek, 28 sept. 1893 - 8 aug. 1894. (plus transcriptie)
          - Adressenboekje en brieven afkomstig van Pauline (Pau) Kerkhoven, 1895-1917 (transcripties ca. 1990); 186; 1 omslag
            1421. Pau, Arnhem, 2-4 april 1895, aan nicht Toos (Loman, 4.3.9.4).
            1422. Pau, Sinagar, afd. Kebon Moeara, 16 okt. 1900, brief aan haar tantes Caroline Kerkhoven (4.3.4) en Sophie Kerkhoven (4.3.11), kort na de geboorte van haar tweede kind Edwarda A.L. Tetterode. (plus transcriptie)
            1423. Pau, 1917- …, adressenboekje. (plus transcriptie)
        - Ir. ADRIAAN R.W. KERKHOVEN (1868-1944) x CONSTANZE P. M. BOSSCHA (4.3.12.1.2., 1885-1961), 1.2.1.5.2.
          Parenteelnummer I.4.3.13.2.
          - Stukken betreffende Adriaan R.W. Kerkhoven, 1893-1956 (kopieën z.d.); 187; 1 omslag
            1424. Beschrijving Java Village op Wereldtentoonstelling 1893, Chicago (IL, USA), A.R.W. Kerkhoven, CE, in charge. (kopie)
            1425. Situatietekening, 1936, Erfingang Mevr. C. Tremel geb. Bosscha (4.3.12.1.2 = v/h e.4.3.13.2), i/d weg Tjikembar-Pasawan k.m. 125.366. Prov. Waterstaat 4e district. (kopie)
            1426. Kaart v/d Cultuur Onderneming "Hay-Teng", Tendjolaoet, Tjibadak, schaal 1:5000, november 1938. (kopie)
            1427. Burgerlijke stand (Europeanen) Batavia, 19 maart 1947, Acte van Overlijden, No. 8482/1946. Uit het Bijzonder Register van Overlijden voor de Europeanen te Batavia blijkt dat te Soekaboemi in het Sint Lidwina Ziekenhuis op 15 maart 1944 is overleden Kerkhoven, Ingenieur Adriaan Rudolf Willem, geboren te Sinagar (Soekaboemi), oud vijf en zeventig jaren, van beroep Directeur, laatst gewoond hebbende te Panoembangan (Bodjong Lopang), gescheiden echtgenoot van Bosscha, Constance, zoon van echtelieden Kerkhoven, Eduard Julius en Gwie La Nio. (kopie)
            1428. Tremel-Bosscha, C.P.M., Hollandia-Haven, Nieuw Guinea,1956, Besloten Bewaargeving No: 451, 1 Verzegelde Couvert Inhoudende: 1 Koopacte No: 536 Dato ll/7 1936; 1 Meetbrief No 327 dato 26.7.1916; 1 Domeinverg. No.2008/x dato 25.5.1936; 1 Kaart van Cult. Ondern. "Hay-Teng", Tjikembar-Pasawahan; 1 Situatietekening "Erfingang i d Weg; 1 Acte van Overschryving v/Recht van Erfpacht No 809 dato 16.10.1926 en bylagen; tevens door my achtergehouden daar te vernietigen na vervanging door nieuw: 1 Testament dd. 5.10.1949 acte No 11, ingevolge opdracht dato 17 Januari 1956. Het origineel bevindt zich in myne bewaring (getekend C. Tremel-Bosscha), was geteekend door de Bank Indonesia. (kopie)
          - Brieven en stukken afkomstig van Adriaan R.W. Kerkhoven, 1879-1929; 188; 1 omslag
            1429. ARWK, notitieboekje, 1879, "Een reis naar Berg en Dal".
            1430. ARWK, Delft, 11 mei 1890, aan zijn zusters Pau en Lien, p/a Prof Dr J. Bosscha, Spaarne, Haarlem.
            1431. Kopieboek ARWK, correspondentie Sinagar, 1902-1904. (plus transcriptie)
            1432. ARWK, Tjikĕpoeh (Panoembangan, Tjibadak, Java), 10 aug. 1927, aan EHK(4.3.3.2.3.).
            1433. ARWK, Panoembangan (Tjibadak), 9 sept. 1927, aan EHK.
            1434. ARWK, Hotel Continental, Paris, 1 juni 1928, aan zus Pau.
            1435. ARWK, Panoembangan (Tjibadak), 7 nov. 1928, aan EHK.
            1436. ARWK, Panoembangan (Tjibadak), 18 jan. 1929, aan EHK.
            1437. ARWK, Tjibadak, 1 feb. 1929, aan RAK en EHK.
            1438. Carmen Erdbrink-Bosscha (4.3.12.1.1), Groote Weg 48, Buitenzorg, 3 feb. 1929, aan EHK. (over scheiding ARWK)
            1439. J. Lubbers, Batavia, 6 feb. 1929, aan ARWK.
            1440. ARWK, Panoembangan (Tjibadak), 24 feb. 1929, aan EHK.
            1441. ARWK, Panoembangan (Tjibadak), 11 maart 1929, aan EHK.
          - Correspondentie erven Adriaan R.W. Kerkhoven, 1947-1958; 189; 1 omslag
            1443. Correspondentie erven ARKW over mijnbouwconcessie Bajah-I (Banten, steenkool, verleend 12 juni 1903), 1947 - 1958.
            1444. Correspondentie erven ARKW over mijnbouwconcessie Bajah-I (Banten, steenkool, verleend 12 juni 1903), 1947 - 1958.
          - Artikelen over Adriaan R.W. Kerkhoven, 1916-1977; 190; 1 omslag
            1445. Advertentie Technisch Bureau Soenda, in: De Preangerbode, 19 okt. 1916.
            1447. Kramer, 26 maart 1938, De Bergcultures, 12e jg., no. 13, p. 364, Bij den 70sten verjaardag van Ir. A.R.W. Kerkhoven.
            1448. Neumann, M., 1938, De Bergcultures, 12e jg., no. 13, p. 365, Ir. A.R.W. Kerkhoven 70 jaar.
            1449. van der Veen, W.H., 1938, De Bergcultures, 12e jg., no. 13, p. 365, Ir. A.R.W. Kerkhoven (26/3'68 - 26/3'38).
            1450. Hoedt, Th.G.E., 1938, De Bergcultures, 12e jg., no. 13, p. 366, Ir. A.R.W. Kerkhoven en het Proefstation in West-Java.
            1451. Ermeling, H.G., 1938, De Bergcultures, 12e jg., no. 13, p. 366, Ir. A.R.W. Kerkhoven (26 maart 1868 - 26 maart 1938).
            1453. Hebnit, F.F., 1977, Krèta Sètan - "de duivelswagen", Autopioniers van Insulinde, p. 53-57 (Den Haag: Tong Tong, Moessonreeks).
          - Stukken betreffende de kinderen van Ir. Adriaan R.W. Kerkhoven (I.4.3.13.2, 1868-1944) x Constanze P. M. Bosscha (4.3.12.1.2., 1885-1961), 1981-2007; 191; 1 omslag
            1454. Koninklijk Nederlandsch Indisch Leger, Koninklijke Landmacht, Hoofdkwartier Adjudant-Generaal, Batavia, 2 jan.1947, Afd. I., Dienst IA (4e Bureau), no. 42/IA-4. LW.Verklaring van Overlijden, Militie Soldaat der Infanterie J.J. Kerkhoven, alg.stb.no. 115109, geb. 4 aug. 1909, op 23 dec. 1943 te Fukuoka (Japan), in krijgsgevangenschap overleden. (kopie)
            1455. Overzicht, Batavia, 17 dec. 1940, van betrekkingen van Laszlo de Takach op ondernemingen onder directie van Geo. Wehry & Co. (1930-1940): Rubberonderneming Bajabang, Theeonderneming Tjisampora, Theeonderneming Papandayan, en Theeonderneming Ardjoena. (kopie)
            1456. Schiering, H., 21-09-1988, Echo, "Als ik niet kan schilderen, leef ik niet meer ....''.
            1457. Pomés, L., december 1988, Margit Kocsis 1941-1984 (4.3.13.2.5.2), brochure voor haar schilderijententoonstelling te Barcelona, 11-29 januari 1989 (Spaans, Catalaans).
            1458. Hendriks, K., 1945, De Vlam, 1e jg, Extra nummer van Groningen, Anda's leven, strijd en lijden < http://andakerkhoven.homestead.com/Story8.html > (kopie)
            1459. Gemeente Groningen Burgerlijke Stand, 15 maart 1946, Uittreksel uit een Register van Overledenen, akte nr. 1796. Mêlisande Tatiana Marie Kerkhoven, geboren te Saint Cloud, oud zes en twintig jaren, zonder beroep, overl. binnen de gemeente Haren, 19 juni 1945 (sic). (kopie)
            1460. Vereniging van Groningse Oud-Illegale Werkers, 1949, Hoe Groningen Streed - Provinciaal Gedenkboek van het Verzet 1940-1945 (Groningen: Niemeyer), p. 190-196, over Melisande T.M. Kerkhoven en de verzetsgroep De Vonk. (kopie)
            1461. Kerkhoven, C.L.M. (4.3.3.2.2.2), 1981, Endurer pour Durer, or The Story of Anda Kerkhoven (the heroine of Groningen).
            1462. Heerze, J., Kooistra, J., Teeuwisse, J., 1999, Ereveld Loenen - Laatste rustplaats van Nederlandse oorlogsslachtoffers (Den Haag: Oorlogsgravenstichting), p. 108-111: Mélisanda Tatiana Marie Kerkhoven.
            1463. N.N., 2006, Haren de Krant, 15 mei 2006, Anda Kerkhoven is niet vergeten. <http://www.harendekrant.nl/anda-kerkhoven-is-niet-vergeten-2/>. (print)
        - CAROLINE S.O. (Lien) KERKHOVEN (1871-1965) x CHRISTIAAN G. KAN (1867-1919), 1.2.1.5.3.
          Parenteelnummer I.4.3.13.3.
          - Verslag van een reis naar en door de Verenigde Staten, 1918; 192; 2 stukken
            1465. Lien, 1918, verslag van reis met gezin door de Verenigde Staten, 9 okt. 1918 - 11 nov. 1918 (Rotterdam - NY - San Francisco), op weg naar Indië. (plus transcriptie)
  - TAK VAN DER HUCHT I, 1.3.
    - JAN PIETER VAN DER HUCHT (1797-1846) x J. CONSTANTIA W. (Stansje) LULOFS (1796-1856), 1.3.1.
      Parenteelnummer I.4.4. (transcripties door Marga C. Kerkhoven (4.3.3.2.4.2.))
      - Akten Jan Pieter vd Hucht en J. Constantia W. Lulofs (Stansje), 1823-1857, 1970; 193; 1 omslag
        1466. Extract Doopregister Nederduitschen Hervormde Gemeente te Zierikzee, van Jan Peter van der Hucht (4.4), geb. aldaar 5 okt. 1797, ged. aldaar 11 okt. 1797.
        1467. Huwelijkse voorwaarden JPvdH en JCWL, verleden voor notaris Mr. J.A. van Hasselt te Zutphen, 21 nov. 1823.
        1468. Gemeentelijke Archiefdienst van Amsterdam, 20 okt. 1970, adressen en geboortedata kinderen JPvdH en JCWvdH-L. (Prinsengracht 477, Heerengracht 419, Prinsengracht 677, Keizersgracht 227)
        1469. De Resident der Preanger Regentschappen, B. Cl.....t, Tjiandjoer, 24 jan. 1846, aan JPvdH te Parakansalak: "Ik doe UEd. hiernevens teruggeworden het extract uit het Doop-register der Nederduitsche Hervormde gemeente te Zierikzee, welk stuk als bijlage is overgelegd geweest, bij het alhier ontvangen Gouvernements besluit dd. 5e dezer, no.7, waarbij aan UEd. is toegestaan, om zich, onder de bepalingen der publicatie van den 10e Januarij 1834 (Staatsblad no.3), als vast ingezeten, in Nederlandsch-Indië te vestigen."
        1470. Wilsbeschikking JPvdH, opgemaakt te Parakan Salak 29 jan. 1846, waarin hij zijn vrouw JCWvdH-L benoemt tot executrice zijner nalatenschap.
        1471. Verklaring en erkenning van eigendom van een half aandeel in het theecontract Parakan Salak, door de weduwe van der Hucht-Lulofs, verleden voor A. Rutering, secretaris der Preanger Regentschappen, Tjiandjoer, 17 sept. 1846.
        1472. Boedelbeschrijving JCWvdH-L, verleden voor notaris W.H. Taaij, Arnhem, 7 juli 1857. (citaat: "N.B. Buiten de verdeling wordt gelaten: (1) half aandeel theecontract Parakan Salak, dat loopt tot 31 dec. 1862; (2) vordering f.1000,- ten laste van den Heer E. Douwes Dekker te Batavia, waarschijnlijk oninbaar.")
      - Correspondentie Jan Pieter vd Hucht en J. Constantia W. Lulofs (Stansje), met transcripties, 1821-1855, 1989; 194; 1 omslag
        1473. Jan Pieter van der Hucht, Hunderen, 16 april 1821, aan Stansje, Zutphen.
        1474. C.W. Lulofs-Drijfhout (moeder) en Doortje van Eijs-Lulofs (zuster), Zutphen, 19 juni 1821, aan Stansje, logée chez MonSieur Wijnaendts à Delft.
        1475. C.W. Lulofs-Drijfhout, Zutphen, 27 juli 1821, aan Stansje, Chez Monsieur H.H. van Eijs A Amsterdam, Prinsegracht, naast … hofje tusschen de Vijzel en Spiegelstraat).
        1476. C.W. Lulofs-Drijfhout, Zutphen, 10 dec. 1821, aan Madame T.F.A. van Eijs nee Lulofs a Amsterdam, prinsegragt tussen de spiegelstraat en vijzelstraat, naast het duitse Hofje.
        1477. C.W. Lulofs-Drijfhout (moeder) en Herman Lulofs (broer), Zutphen, vóór 1823, aan Stansje, chez MonSieur A.H. van Eijs, Amsterdam, op de Prinsengragt, tusschen de Vijzel en Spiegelstraat, naast het … Hofje.
        1478. Stansje, vóór haar huwelijk in nov. 1823, aan haar zuster Doortje van Eijs-Lulofs.
        1479. JPvdH, Amsterdam, (donderdag) kort vóór hun huwelijk in nov. 1823, aan Stansje.
        1480. JPvdH, Hunderen, 13 juni 1825, aan Mevrouw vdHucht geb. Lulofs (Stansje).
        1481. JPvdH, Amsterdam, (vrijdag) 17 juni 1825, aan Stansje.
        1482. JPvdH, Amsterdam, (dinsdag) 21 juni 1825, aan Stansje.
        1483. JPvdH, Amsterdam, (zaterdag) 1826 of later, aan Stansje.
        1484. JPvdH, Nijmegen, 5 juli 1826, aan Stansje, Heerengracht bij de Katersteeg no. 105, Amsterdam.
        1485. JPvdH, Hunderen, 14 april 1827, aan Stansje, Amsterdam.
        1486. JPvdH, Hunderen, 24 mei 1829, aan Stansje, Amsterdam.
        1487. JPvdH, Amsterdam, 1829, 1830 of begin 1831, aan Stansje, adres den Heer M.B. Nieuwold, Predikant te Leeuwarden.
        1488. JPvdH, Amsterdam, 25 juni 1830, aan Stansje, adres den Heer Luijpen, op de Markt te Nijmegen.
        1489. JPvdH, Amsterdam, 29 juli, gestempeld 3 aug. 1830, aan Stansje, adres den Heer Luijpen, op de Markt te Nijmegen.
        1490. JPvdH, Amsterdam, 21 sept. 1932, aan (Waarde Tante) Madame la Baronne de Wynbergen née Kleinhoff à Breda (origineel in Multatuli Museum).
        1491. Stansje, 20 dec. 1842. (verm. dagboekfragment)
        1492. JPvdH, Amsterdam, ~ 1843, (maandag, woensdag, donderdag), aan Stansje, adres den Heere Luijpen te Nijmegen.
        1493. Stansje, 31 dec. 1844. (verm. dagboekfragment)
        1494. JPvdH, a/b "Anna Paulowna", aug. 1845, aan zijne kinderen. (2x)
        1495. Tengeleide, bij de brief van JPvdH aan zijne kinderen, a/b "Anna Paulowna", aug. 1845, door K.A. van der Hucht, 5.1.6.3.6.5, 1980..
        1496. JPvdH, a/b "Anna Pauwlona", voor de kust van Java (Prinseneiland), 31 aug. 1845, aan zijn jongere broer G.L.J. van der Hucht (4.8) te Parakansalak.
        1497. Stansje, (Parakan Salak?), 3 sept. 1845, aan JPvdH, Batavia
        1498. JPvdH, Buitenzorg, 4 sept. 1845, aan Stansje. Inclusief een brief van G.L.J. van der Hucht, 4.8).
        1499. JPvdH, Buitenzorg, 17 nov. 1845, aan Stansje, op Parakan Salak. (JPvdH overleed te Parakan Salak, 30 jan. 1846)
        1500. Weduwe Stansje van der Hucht-Lulofs, Parakan Salak, 5 febr. 1846, aan haar broers en zusters.
        1501. Stansje, Buitenzorg, 22 nov. 1848, aan haar zoon Johan Carel.
        1502. Stansje, Java, ~1855, (dinsdag), aan dochter Bertha L.W. vdH, 32 Javastraat.
        1503. Stansje, Arnhem (?), 24 nov. 1855, "aan mijne kinderen".
        1504. Stansje, dec. 1855, notities over boedel.
      - Kolonisatieplan Jan Pieter vd Hucht, 1844-1846, ca. 1990-2000; 195; 1 omslag
        1505. JPvdH, 1844, Aan den Koning, 13 jan. 1844, en ambtelijk commentaar van het Ministerie van Koloniën, maart 1844, op zijn kolonisatie plan (kopie)
        1506. Memo Ministerie van Koloniën, 11 maart 1844. (kopie)
        1507. Memo Ministerie van Koloniën, 19 maart 1844. (kopie)
        1508. Memo Ministerie van Koloniën, 25 maart 1844. (kopie)
        1509. Memo Ministerie van Koloniën, 25 maart 1844. (kopie)